最高法院民事裁定　　　　　　　　　110年度台簡抗字第250號
再 抗告 人　蔡政義
代　理　人　余敏長律師
上列再抗告人因與廖嘉琳間聲請監護宣告事件，對於中華民國11
0年7月13日臺灣新北地方法院裁定（109 年度家聲抗字第34號）
，提起再抗告，本院裁定如下：
    主  文
再抗告駁回。                                            
再抗告程序費用由再抗告人負擔。
    理  由
本件再抗告人以其子、相對人以廖嘉琳其配偶蔡玉豐於民國 107
年 7月間因重大車禍後，已不能為意思表示或受意思表示，依民
法第14條第 1項規定，向臺灣新北地方法院（下稱新北地院）聲
請監護宣告。經該院裁定宣告蔡玉豐為受監護宣告人，選定再抗
告人為監護人，指定蘇素蘭為會同開具財產清冊之人。相對人對
選定監護人及指定會同開具財產清冊之人部分不服，提起抗告，
原法院以：蔡玉豐前因重大車禍接受顱骨切除等多項手術，診斷
為創傷性腦損傷合併失語症，已不能為意思表示或受意思表示。
依家事調查官調查結果，兩造均有照顧之意願，再抗告人採親自
照顧之方式，較相對人規劃送至安養機構，更有利蔡玉豐身心健
康，但相對人較具財務規劃處理能力，依相對人所提計畫，可使
受蔡玉豐之生活、醫療費用及未成年子女之扶養費等，均能自給
自足。審酌兩造均為蔡玉豐至親，均有任監護人之意願，且無不
適任監護人之情形，及家事調查官訪視報告，認兩造共同擔任監
護人，符合蔡玉豐最佳利益，蔡玉豐所有財產管理職務由兩造共
同執行，執行方法如原裁定附表（下稱附表）所示，並酌定相對
人按月得領取新臺幣（下同）2 萬5000元作為未成年子女○○○
、○○○、相對人之伙食費，至未成年子女成年，其餘蔡玉豐之
生活、護養照顧等監護職務之執行均由再抗告人單獨為之；開具
財產清冊之人仍為蘇素蘭。因而以裁定廢棄新北地院選任再抗告
人任監護人之部分，改判由兩造共同監護，蔡玉豐所有財產管理
職務由兩造共同執行，執行方法如附表所示，其餘蔡玉豐之生活
、護養照顧等監護職務之執行均由再抗告人單獨為之，並駁回相
對人其餘抗告。經核於法並無違誤。
按監護人得以受監護人之財產購買公債、國庫券、中央銀行儲蓄
券、金融債券、可轉讓定期存單、金融機構承兌匯票或保證商業
本票，並非不得為受監護人投資，此觀民法第1101條第 3項規定
自明，相對人為蔡玉豐投資，自仍受此法律限制。次按夫妻互負
之扶養義務，須扶養對方之生活程度與維持自己生活程度相當，
屬生活保持義務；父母對於未成年子女之扶養義務，亦屬生活保
持義務。原裁定酌定蔡玉豐財產管理執行方式，每月由其財產中
支出 2萬5000元作為未成年子女、相對人之伙食費，至未成年子
女成年，以履行其扶養義務，並非不利於蔡玉豐，亦無訴外裁判
可言。再抗告意旨，指摘原裁定違背法令，聲明廢棄，非有理由
。
據上論結，本件再抗告為無理由。依家事事件法第97條，非訟事
件法第21條第2項、第46條，民事訴訟法第495條之1第2項、第48
1條、449條第1 項、第95條、第78條，裁定如主文。
中    華    民    國   110    年    9     月    30    日
                      最高法院民事第七庭
                          審判長法官  林  恩  山  
                                法官  周  舒  雁  
                                法官  黃  麟  倫  
                                法官  吳  美  蒼  
                                法官  吳  青  蓉  
本件正本證明與原本無異
                                      書  記  官  
中    華    民    國   110    年    10    月    7     日